【裁判字號】    89,訴,2041
【裁判日期】    891230
【裁判案由】    偽造文書等
【裁判全文】
臺灣板橋地方法院刑事判決                        八十九年度訴字第二四一號
    公  訴  人  臺灣板橋地方法院檢察署檢察官
    被      告  甲○○
右列被告因偽造文書等案件，經檢察官提起公訴（八十九年度偵字第一五一八六號）
，本院判決如左：
    主  文
甲○○無罪。
    理  由
一、公訴意旨略以：被告甲○○意圖為自己不法之所有，並基於行使偽造私文書之犯
    意，未經乙○○之授權，持乙○○之身分證影本，於八十八年五月初，在不詳地
    點，申辦遠傳電信股份有限公司（下稱遠傳公司）行動電話號碼0000000
    000號，使經辦服務人員陷於錯誤，而將上開號碼之ＳＩＭ卡交付予被告甲○
    ○，足以生損害於遠傳公司對於行動電話管理之正確性，及乙○○之權益；嗣於
    八十九年五月六日二十一時十分許，被告甲○○行經臺北市○○路十四號，為警
    查獲後，始循線偵知上情。因認被告涉犯刑法第二百十六條、第二百十條之行使
    偽造之私文書及同法第三百三十九條第一項之詐欺取財罪嫌云云。
二、本件公訴人認被告甲○○涉犯前揭罪嫌，無非係以右揭事實，業據被害人乙○○
    指述綦詳，並有遠傳公司聲明書、繳款通知書、緊急通知書、本期繳款單、拆機
    銷號通知書在卷可稽，為其論據。
三、按犯罪事實應依證據認定之，無證據不得推定其犯罪事實，又不能證明被告犯罪
    應諭知無罪之判決，刑事訴訟法第一百五十四條、第三百零一條第一項定有明文
    。次按告訴人之告訴係以使被告受刑事訴追為目的，是其指訴是否與事實相符，
    仍應調查其他證據以資審認〔五十二年台上字第一三００號判例〕。又認定犯罪
    事實應憑積極證據，倘積極證據不足以為不利於被告事實之認定時，即應為有利
    被告之認定，更不必有何有利之證據，最高法院三十年上字第八一六號著有判例
    ，所謂「積極證據足以為不利被告事實之認定」，依據同院七十六年臺上字第四
    九八六號判例意旨，係指據為訴訟上證明之全盤證據資料，在客觀上以達於通常
    一般之人均不致於有所懷疑，而得確信被告確曾犯罪之程度；若未達到此一程度
    ，而有合理懷疑之存在時，即無從為被告有罪之確信。
四、訊據被告甲○○矢口否認前開犯行，辯稱我只有在八十九年四月底，以新臺幣一
    千元，向丙○○買系爭Ｚ000000000號行動電話ＳＩＭ卡，該行動電話
    卡不是我申請的，我不知道何人申請的，申請行動電話卡之申請書不是我填寫的
    ，八十九年五月六日被查獲時，就被警察拿走的等語置辯。公訴人認被告甲○○
    涉犯前揭罪嫌，綜觀偵查卷宗，僅有被害人乙○○於偵查中指訴我並不清楚告何
    人何事，因中山分局通知我，因我的Ｚ000000000號行動電話被人冒用
    ，我是於八十八年二月二十五日申請Ｚ000000000號，供自己用等語為
    其主要論證。經查，被害人乙○○於本院八十九年十二月一日審理時稱我沒有申
    請Ｚ000000000行動電話，我是於八十八年二月二十五日向遠傳公司申
    請另外號碼的行動電話，號碼是Ｚ000000000號，我當時將身分證交給
    通訊行辦理，我的身分證並沒有丟過，我不知道是否那時被冒用申請，我去辦理
    時，並不是在庭被告辦理的，我是在高雄市楠梓加工區那邊辦理的等語。又系爭
    Ｚ000000000號行動電話開通日期係在八十八年二月二十六日，有遠傳
    公司之資料表一份在卷可稽，足見，本件應係於八十八年二月二十五日在高雄市
    楠梓加工區，向通訊行申請遠傳公司Ｚ000000000號行動電話時，交付
    其身分證時被冒用申請，被害人乙○○指認並不是在庭被告辦理的，且非如公訴
    人起訴被告於八十八年五月初，在不詳地點所申辦，亦無其他任何積極證據明確
    指訴被告有偽造文書冒用申請Ｚ000000000行動電話及詐取Ｚ0000
    00000行動電話ＳＩＭ卡之情形。綜上所述，顯見被告上開辯解經核尚屬實
    情，堪予採信。此外，復查無其他積極證據足認被告有何公訴人所指之前揭犯行
    ，既不能證明被告犯罪，爰依法諭知其無罪之判決。
據上論斷，應依刑事訴訟法第三百零一條第一項，判決如主文。
本案經檢察官呂永魁到庭執行職務
中      華      民      國      八十九      年  十二    月    三十      日
                                  臺灣板橋地方法院刑事第六庭
                                          法  官  張谷輔
右正本證明與原本無異。
如不服本判決，應於判決送達後十日內，向本院提出上訴狀。
                                          書記官  周百川
中      華      民      國      八十九      年  十二    月    三十      日


司法院資訊處製作；財團法人民間司法改革基金會備份。
